【裁判字號】    98,簡上,848
【裁判日期】    981016
【裁判案由】    恐嚇等
【裁判全文】
臺灣桃園地方法院刑事判決             98年度簡上字第848號
上  訴  人
即  被  告  甲○○
上列上訴人因恐嚇等案件，不服本院刑事庭民國98年8 月7 日98
年度審簡字第319 號第一審刑事簡易判決（聲請簡易判決處刑案
號：98年度偵字第8872號），提起上訴，本院管轄之第二審合議
庭判決如下：
    主  文
上訴駁回。
    事  實
一、甲○○於民國98年2 月24日上午9 時10分許，因己情緒不佳
    ，竟基於公然侮辱之犯意，在大華證券股份有限公司桃園分
    公司（址設桃園縣桃園市○○路79號2 樓，下稱大華證券桃
    園分公司）之其他不特定人得以共見共聞之閱覽室，公然以
    「幹你娘雞八、爛貨、爛女人」等足以貶損名譽之言詞辱罵
    乙○○；旋又基於恐嚇之犯意，對乙○○恫稱：「走路要小
    心，去死死好了」等語，表示欲加害乙○○之生命，致乙○
    ○心生畏懼並生危害於安全。
二、案經乙○○訴由桃園縣政府警察局桃園分局報告臺灣桃園地
    方法院檢察署檢察官偵查起訴。
    理  由
壹、證據能力部分：
    查本案所引用之供述及非供述證據，經本院依法踐行調查證
    據程式，檢察官、被告均不爭執各該證據之證據能力，且亦
    查無依法應排除其證據能力之情形，是後述所引用證據之證
    據能力均無疑義，先予敘明。
貳、實體部分：
一、訊據上訴人即被告甲○○（下稱被告）矢口否認有何公然侮
    辱、恐嚇之犯行，辯稱：伊確實說過那些話，但並沒有恐嚇
    的意思，伊有精神疾病，對於外界事物反應敏感，如果被激
    怒，就會病發，說一些失去理智的話，無法控制自己的言語
    、行為，當日就是因為被言語激怒，在情緒無法控制的情況
    下，與乙○○發生言語摩擦云云。經查：
  (一)上開事實，業據證人乙○○於警詢、偵查中及本院原審準備
    程序時證稱：98年2 月24日上午9 時10分許，大華證券桃園
    分公司，被告罵伊：「幹你娘雞巴、爛貨、爛女人」等語，
    又說「走路要小心，去死死好了」等語，讓伊感到害怕，伊
    不知道為何被告要辱罵、恐嚇伊，證人黃靖雯有聽到那些內
    容等語甚詳（見偵查卷第6-9 、17頁，本院審易字卷第18頁
    ）；並據證人即大華證券桃園分公司之後檯主管黃靖雯於偵
    查中證稱：98年2 月24日上午9 時10分許，被告有至大華證
    券桃園分公司，伊有聽到被告與乙○○在辦公室隔壁之閱覽
    室發生爭吵，聲音很大，伊就過去排解，有聽到被告以「幹
    你娘、爛貨、爛女人」等語辱罵乙○○，被告也有對乙○○
    說「走路要小心，去死死好了」等語，該閱覽室是公司員工
    開晨會、提供給客戶看盤、閱讀使用，門隨時都開著等語明
    確（見偵查卷第28頁），核與被告於原審準備程序中供稱：
    伊坦承犯行，並於98年7 月20日，在大華證券桃園分公司，
    在該證券公司經理面前，正式向乙○○道歉等語（見本院審
    易字卷第24頁）大致相符。
  (二)被告雖辯稱：伊有精神疾病，當天是因為被激怒，導致情緒
    無法控制，才說那些話云云。然查，被告於警詢及偵查中辯
    稱：伊並未於98年2 月24日上午9 時10分在大華證券桃園分
    公司辱罵乙○○「爛貨、爛女人、幹你娘雞巴」等語，又因
    為當時地上有水，伊有請他走路小心一點，不要摔倒了云云
    （見偵查卷第3 、21頁），其又於本院原審準備程序時供稱
    ：伊沒有講那些話，伊當天有到那個地方，有與乙○○起口
    角云云（見本院審易字卷第18頁），後於原審準備程序中改
    稱：伊坦承犯行，並於98年7 月20日在大華證券桃園分公司
    ，在大華證券經理面前，正式向乙○○道歉云云（見本院審
    易字卷第24頁），嗣又於聲明上訴狀及本院準備程序時供稱
    ：公然侮辱部分不是針對乙○○說的，只是一時情緒不好而
    發洩自己的情緒，恐嚇部分並未對乙○○造成那麼大的恐懼
    云云（見本院簡上字卷第5 、10頁），復於本院準備程序時
    供稱：伊沒有恐嚇、威脅乙○○，只是要他走路小心，且伊
    沒有面對乙○○，只是自言自語，情緒發洩云云（見本院簡
    上字卷第11頁），就其是否曾說過上開公然侮辱、恐嚇之話
    語，若有，是否對乙○○所說或僅係其抒發情緒、自言自語
    ，又就恐嚇部分，是否確係對乙○○所說，然被告主觀認為
    不會造成乙○○之恐懼等情，前後供述不一，顯見其上開所
    辯，屬臨訟推諉之詞，洵非可採。
  (三)綜上，被告所辯上開各節，無非事後脫免罪責之詞，俱不足
    採。本件事證明確，被告犯行應堪認定。
二、核被告甲○○所為，係犯刑法第309 條第1 項之公然侮辱罪
    及第305 條之恐嚇致生危害於安全罪。被告所犯上開二罪，
    犯意各別、行為不同，應予分論併罰。原審以被告上開犯行
    罪證明確，援引刑事訴訟法第449 條第2 項、第3 項、第45
    4 條第2 項，刑法第309 條第1 項、第305 條、第41條第1
    項前段、第51條第6 款，刑法施行法第1 條之1 第1 項、第
    2 項前段，並審酌被告之素行、犯罪情節、犯罪動機、犯後
    態度、被害人所受損害等一切情狀，就被告公然侮辱、恐嚇
    犯行分別判處拘役15日、15日，定應執行刑拘役25日，並均
    諭知易科罰金之折算標準，其認事用法，均無違誤，量刑亦
    屬妥適，被告仍執陳詞提起上訴，指摘原判決不當，顯無理
    由，自應予駁回。
據上論斷，應依刑事訴訟法第455 條之1 第1 項、第3 項、第36
8 條，判決如主文。
本案經檢察官陳仁傑到庭執行職務。
中    華    民    國    98    年    10    月    16    日
                  刑事第四庭  審判長法  官  袁雪華
                                    法  官  張淑華
                                    法  官  林宜靜
以上正本證明與原本無異。
不得上訴。
                                    書記官  黃俊燁
中    華    民    國    98    年    10    月    16    日


司法院資訊處製作；財團法人民間司法改革基金會備份。
